【裁判字號】    90,訴,1245
【裁判日期】    901231
【裁判案由】    毒品危害防制條例
【裁判全文】
臺灣臺北地方法院刑事判決                          九十年度訴字第一二四五號
    公  訴  人  臺灣臺北地方法院檢察署檢察官
    被      告  甲○○
右列被告因違反毒品危害防制條例案件，經檢察官提起公訴（九十年毒偵字第一七二
三號），本院判決如左：
    主    文
甲○○施用第一級毒品，累犯，處有期徒刑壹年拾月。
扣案之第一級毒品海洛因淨重零點貳公克沒收銷燬之。
    事    實
一、甲○○前因施用毒品案件，經觀察、勒戒後，認無繼續施用毒品之傾向，由臺灣
    士林地方法院檢察署檢察官於民國八十七年七月二十七日以八十七年度偵字第六
    四一五號處分書為不起訴處分確定後，復因施用第一級毒品海洛因案件，經台灣
    台北地方法院檢察署檢察官聲請本院裁定強制戒治，並以八十八年度偵字第七一
    七六號起訴，嗣經本院以八十八年度訴字第六九五號判決判處有期徒刑八月確定
    ，於九十年四月七日執行完畢。然甲○○猶不知警惕，於前開刑之執行前，復因
    施用第一級毒品海洛因，經臺灣臺中地方法院檢察署檢察官聲請裁定送強制戒治
    ，並以八十九年度毒偵字第七六二九號起訴書提起公訴，嗣經臺灣臺中地方法院
    以九十年度訴字第一七四號判決判處有期徒刑一年六月，並經臺灣高等法院臺中
    分院於九十年六月二十一日以該院九十年上訴字第七八四號判決駁回上訴確定。
    詎甲○○經前開處分及刑之執行後，均未思戒除，猶不知悔改，復另行起意，於
    九十年六月二十七日前七十二小內在台北市內某地，施用第一級毒品海洛因，為
    警於九十年六月二十七日下午四時十分許在臺北市○○區○○路五八六號前查獲
    ，並扣得第一級毒品海洛因二包淨重零點二公克（另循線於駱阿溪住處內查獲之
    海洛因二包淨重零點六公克，應另案於駱阿溪違反毒品危害防制條例案件處理）
    。
二、案經臺北市政府警察局信義分局移送台灣台北地方法院檢察署檢察官偵查起訴。
    理    由
一、右揭事實，業據被告甲○○於本院審理期日坦承不諱，且被告為警查獲當日採集
    之尿液經檢驗結果，確呈嗎啡陽性反應，有台北市立療養院尿液檢驗報告書在卷
    可按，核均與被告前述任意性自白相符。另扣案之白粉經鑑定結果，含有海洛因
    成分，亦有法務部調查局鑑定通知書在卷可考，並有毒品海洛因扣案及台北市政
    府警察局保安警察大隊第二中隊查獲涉嫌違反毒品危害防制條例毒品初步鑑驗報
    告單附卷可證。又被告前因施用毒品案件，經觀察、勒戒後，認無繼續施用毒品
    之傾向，由臺灣士林地方法院檢察署檢察官於八十七年七月二十七日以八十七年
    度偵字第六四一五號處分書為不起訴處分確定後，復因施用第一級毒品海洛因案
    件，經台灣台北地方法院檢察署檢察官聲請本院裁定強制戒治，並以八十八年度
    偵字第七一七六號起訴，嗣經本院以八十八年度訴字第六九五號判決判處有期徒
    刑八月確定，於九十年四月七日執行完畢；復於前開刑之執行前，因施用第一級
    毒品海洛因，經臺灣臺中地方法院檢察署檢察官聲請裁定送強制戒治，並以八十
    九年度毒偵字第七六二九號起訴書提起公訴，嗣經臺灣臺中地方法院以九十年度
    訴字第一七四號判決判處有期徒刑一年六月，並經臺灣高等法院臺中分院於九十
    年六月二十一日以該院九十年上訴字第七八四號判決駁回上訴確定；此分別有台
    灣士林地方法院八十七年度偵字第六四一五號處分書、本院八十八年度訴字第六
    九五號判決、台灣台中地方法院九十年度訴字第一七四號判決、台灣高等法院台
    中分院九十年度上訴字第七八四號判決書影本、電腦列印資料在卷可按。此次被
    告三犯以上施用第一級毒品之事證明確，其犯行堪以認定。
二、查肅清煙毒條例業於八十七年五月二十日由總統以華總（一）義字第八七０００
    九九八六０號令將其名稱修正為毒品危害防制條例，並修正全文，於同年月二十
    二日生效。該條例第二條將具成癮性、濫用性為及對社會危害性之麻醉藥品與其
    製品及影響精神物質與其製品列為毒品，並將海洛因列為毒品危害防制條例第二
    條第一項第一款之第一級毒品。被告前曾多次施用第一級毒品，分別經執行觀察
    勒戒或戒治處分後，又另行起意為本件施用海洛因犯行，而三次以上為警查獲，
    核其所為，係犯毒品危害防制條例第十條第一項之施用第一級毒品罪。其非法施
    用第一級毒品海洛因前後非法持有海洛因之低度行為，為其非法施用之高度行為
    所吸收，不另論罪。查被告曾因施用毒品案件，經本院八十八年度訴字第六九五
    號判決判處有期徒刑八月確定，於九十年四月七日執行完畢，有台灣高等法院檢
    察署刑案紀錄簡覆表附卷可稽，其於五年之內再犯本件法定本刑為有期徒刑以上
    之罪，為累犯，依法加重其刑。爰審酌被告非法施用第一級毒品，對個人身心戕
    害甚鉅，且前已因施用毒品案件，經執行觀察勒戒處分，仍三犯以上施用第一級
    毒品罪，顯未因前所受處分、及刑之執行而決心改過，惟念其犯後態度良好，坦
    承犯行，及其本件施用毒品行為之時間長短、次數多寡、情節輕重等一切情狀，
    量處如主文所示之刑。
三、扣案之海洛因二包淨重零點二公克，係查獲之毒品，為被告所自承，不問屬於犯
    人與否，依毒品危害防制條例第十八條第一項前段規定沒收銷燬之。
據上論斷，應依刑事訴訟法第二百九十九條第一項前段，毒品危害防制條例第十條第
一項、第十八條第一項前段，刑法第十一條前段、第四十七條，判決如主文。
本案經檢察官張安箴到庭執行職務
中      華      民      國    九十      年     十二     月    三十一    日
                                臺灣臺北地方法刑事第八庭
                                    法  官  朱  瑞  娟
右正本證明與原本無異
如不服本判決，應於判決送達後十日內，向本院提出上訴狀
                                    書記官  葉  金  發
中      華      民      國    九十一    年      一      月      二      日
附錄本案論罪科刑之主要法條：
毒品危害防制條例第十條
施用第一級毒品者，處六月以上五年以下有期徒刑。
施用第二級毒品者，處三年以下有期徒刑。


司法院資訊處製作；財團法人民間司法改革基金會備份。
